【裁判字號】    90,易,1727
【裁判日期】    900620
【裁判案由】    毒品危害防制條例
【裁判全文】
臺灣臺中地方法院刑事判決                          九十年度易字第一七二七號
    公  訴  人  臺灣台中地方法院檢察署檢察官
    被      告  甲○○
右列被告因違反毒品危害防制條例案件，經檢察官提起公訴（九十年度毒偵字第一八
九五號），本院判決如左：
  主  文
甲○○施用第一級毒品，累犯，處有期徒刑捌月。又施用第二級毒品，累犯，處有期
徒刑陸月。扣案之吸管壹支沒收。應執行有期徒刑壹年。扣案之吸管壹支沒收。
  事  實
一、甲○○曾於民國（下同）八十六年間因違反槍砲彈藥刀械管制條例罪，經本院判
    處有期徒刑三月，甫於八十六年六月二十三日易科罰金執行完畢。詎渠仍不知悔
    改，復因施用毒品案件，經臺灣彰化地方法院以八十九年度毒聲字第三一二二號
    裁定送觀察、勒戒後，認無繼續施用毒品之傾向，由臺灣彰化地方法院檢察署檢
    察官於八十九年七月十三日以八十九年度毒偵字第三二三二號為不起訴處分確定
    。惟甲○○仍不知悔改，又於九十年四月三日（原起訴記載為同年三月二十九日
    ），在其臺中縣龍井鄉○○路○段一巷二號住處，將海洛因羼入香菸內，再以火
    點燃香菸吸用之方式，施用第一級毒品海洛因（以下簡稱海洛因）一次；另將安
    非他命少許置於玻璃球內，以火加熱燒烤，使產生白煙，再用吸管吸入煙氣之方
    式，施用第二級毒品安非他命（以下簡稱安非他命）一次。嗣於九十年四月三日
    二十時許，在上址為警查獲，並扣得甲○○所有施用安非他命用之吸管一支，經
    本院以九十年度毒聲字第一七五八號裁定送臺灣臺中看守所附設勒戒所觀察、勒
    戒，認有繼續施用毒品之傾向。
二、案經臺中縣警察局清水分局報請臺灣臺中地方法院檢察署檢察官偵查起訴。
    理  由
一、右揭事實，業據被告甲○○供認不諱，被告為警查獲時所採集之尿液經送驗結果
    ，亦呈海洛因代謝物嗎啡及甲基安非他命陽性反應，此有臺中縣衛生局檢驗尿水
    報告書及長昕生技事業股份有限公司濫用藥物尿液檢驗報告各乙紙附卷可稽，復
    有施用安非他命工具吸管乙支扣案可資佐証。被告施用安非他命及海洛因犯行應
    可認定。另被告於警訊及偵查中雖稱施用前開毒品之時間為九十年三月二十九日
    ，嗣於本院則稱應係同年三月底拿到毒品，四月三日施用。經查被告為警查獲時
    所採集之尿液經送驗結果，呈海洛因代謝物嗎啡及甲基安非他命陽性反應已如前
    述，而被告為警查獲時間為九十年四月三日二十時許，其距九十年三月二十九日
    已五日，應不可能再驗出前開毒品陽性反應，是被告施用前開毒品時間應以被告
    所稱為同年四月三日較為可採，附此敘明。又被告曾因施用毒品案件，經臺灣彰
    化地方法院以八十九年度毒聲字第三一二二號裁定送觀察、勒戒後，認無繼續施
    用毒品之傾向，由臺灣彰化地方法院檢察署檢察官於八十九年七月十三日以八十
    九年度毒偵字第三二三二號為不起訴處分確定。本案為警查獲後，經本院以九十
    年度毒聲字第一七五八號裁定送臺灣臺中看守所附設勒戒所觀察、勒戒，認有繼
    續施用毒品之傾向等情，亦有臺灣臺中地方法院檢察署刑案資料查註紀錄表一件
    在卷可參、前開八十九年度毒偵字第三二三二號不起訴處分書、臺灣臺中看守所
    附設勒戒所九十年四月十六日九十中所正總字第一二九六號函送之證明書乙份附
    卷足憑。從而，本件事証明確，被告犯行洵堪認定。
二、按海洛英、安非他命分別係毒品危害防制條例第二條第二項第一款、第二款所列
    之第一級毒品及第二級毒品。被告施用前開毒品，核其所為，係違反毒品危害防
    制條例第十條第一項、第二項之施用第一、二級毒品罪。其因施用毒品而分別持
    有海洛英及安非他命之低度行為，為其施用之高度行為所吸收，均不另論罪。再
    被告曾於八十六年間因違反槍砲彈藥刀械管制條例罪，經本院判處有期徒刑三月
    ，甫於八十六年六月二十三日易科罰金執行完畢，有台灣台中地方法院檢察署刑
    案資料查註紀錄表及台灣高等法院被告全國前案紀錄表各一紙在卷可按，其於五
    年內再犯本件有期徒刑以上之罪，均為累犯，應依刑法第四十七條規定，各加重
    其刑。又被告所犯上開兩罪間，犯意個別，行為互殊，應予分論併罰。爰審酌被
    告前經送觀察、勒戒，並施以強制戒治而為不起訴處分後，猶不知悔改而再犯本
    件之罪，又施用毒品是自戕行為，且犯罪後態度尚稱良好，犯罪情節、手段均非
    嚴重，及其犯罪動機、目的等一切情狀，量處如主文所示之刑，並定其應執行刑
    示懲。
三、扣案之吸管一支係被告所有，供施用海洛因所用之物已如前述，應依刑法第三十
    八條第一項第二款規定宣告沒收。
四、據上論斷，應依刑事訴訟法第二百九十九條第一項前段，毒品危害防治條例第十
    條第一項、第二項，第二十條第三項，刑法第十一條、第四十七條、第五十一條
    第五款、第三十八條第一項第二款，判決如主文。
本案經檢察官陳松吉到庭執行職務
中      華      民      國      九十    年      六      月     二十     日
                                臺灣台中地方法院刑事第一庭
                                    法  官  鄭文祺
如不服本判決，應於判決送達後十日內向本院提出上訴狀，上訴於臺灣高等法院臺中
分院( 須附繕本 )。
                                    書記官
中      華      民      國      九十    年      六      月     二十     日
附錄論罪科刑法條
毒品危害防治條例第 十 條：
施用第一級毒品者，處六月以上五年以下有期徒刑。
施用第二級毒品者，處三年以下有期徒刑。


司法院資訊處製作；財團法人民間司法改革基金會備份。
